# 请教陈版主：有限合伙企业的会计核算与公司的会计核算有什么不同？

提问人：sherry_hyx 时间：2011-02-18 10:20:09
版主您好，请问有限合伙企业可以同公司一样使用新企业会计准则来核算吗？资产类、负债类、权益类，以及损益类会计科目的设置有什么不同？

回答人：chenyiwei
资产、负债、损益的核算与一般公司制企业没有区别。主要差异体现在“所有者权益”方面。一般可以设置“合伙人出资”和“留存收益”两个所有者权益项目，并考虑到合伙企业可能不按照出资比例分配收益的特点，在“留存收益”科目下也按照各合伙人分别设置明细帐户。